臺灣臺中地方法院刑事判決
111年度易字第833號
公  訴  人  臺灣臺中地方檢察署檢察官
被      告  謝文能


上列被告因竊盜案件，經檢察官提起公訴（111年度偵字第15043
號），因被告於準備程序中就被訴事實為有罪之陳述，經本院裁
定進行簡式審判程序，本院判決如下:
    主    文
丙○○犯攜帶兇器、毀越安全設備、侵入住宅竊盜罪，累犯，處有
期徒刑玖月。未扣案之犯罪所得新臺幣壹萬伍仟壹佰貳拾元、包
包壹只及零錢包壹只均沒收，如全部或一部不能沒收或不宜執行
沒收時，追徵其價額。
    犯罪事實及理由
一、本案犯罪事實及證據，其證據除「被告丙○○於本院行準備程
    序、審理時認罪之自白」，應予補充外，餘均引用檢察官起
    訴書之記載(如附件)。
二、查被告曾有如起訴書犯罪事實欄所載之犯罪科刑及執行完畢
    情形，有臺灣高等法院被告前案紀錄表在卷可憑，其受有期
    徒刑之執行完畢後，5年內故意再犯本案有期徒刑以上之罪
    ，構成累犯，並審酌被告於最近一次徒刑執行完畢後未滿1
    年復為本案加重竊盜犯行，堪認被告對於刑罰之反應力稍嫌
    薄弱，並無因累犯加重本刑致生其所受刑罰超過其所應負擔
    罪責之情形，參酌司法院大法官釋字第775號解釋意旨，仍
    應依刑法第47條第1項之規定加重其刑。
三、爰審酌被告有多次竊盜前科，素行不佳，其不思憑藉己力以
    正途獲取金錢，竟為本案加重竊盜犯行，所為甚不足取，並
    考量其犯後已坦承犯行，竊得財物之價值，惟尚未賠償告訴
    所受損失，其犯罪之動機、目的、手段及其智識程度、家庭
    經濟狀況等一切情狀，量處如主文所示之刑，以資懲儆。
四、沒收部分:
(一)查被告行竊所得財物現金新臺幣1萬5120元、包包1只及零錢
    包1只，既未扣案，也未實際返還告訴人乙○○，均應依刑法
    第38條之1第1項前段規定宣告沒收，並依刑法第38條之1第3
    項規定，於全部或一部不能沒收或不宜執行沒收時，追徵其
    價額。
(二)至被告持以行竊所用之鉗子1把，並未扣案，本院衡以該物
    品之價值甚微，且尚乏證據證明仍實際存在，如予以宣告沒
    收或追徵價額，欠缺刑法上之重要性；及被告本案竊得之告
    訴人所有軍人身分證、國民身分證、健保卡等物，均遭被告
    丟棄，已據被告於警詢時供明在卷，且經告訴人重新辦理補
    發，有本院電話紀錄表附本院卷可稽，則前開軍人身分證、
    國民身分證、健保卡，亦欠缺刑法上之重要性，爰均不予宣
    告沒收，附此敘明。 
五、依刑事訴訟法第273條之1第1項、第299條第1項前段、第310
    條之2、第454條第2項，刑法第321條第1項第1款、第2款、
    第3款、第47條第1項、第38條之1第1項前段、第3項、刑法
    施行法第1條之1第1項，判決如主文。
本案經檢察官詹益昌提起公訴，檢察官甲○○到庭執行職務。
中　　華　　民　　國　　111 　年　　5 　　月　　31　　日
                  刑事第七庭    法  官  丁智慧
上正本證明與原本無異。
如不服本判決應於收受判決後20日內向本院提出上訴書狀，並應
敘述具體理由；其未敘述上訴理由者，應於上訴期間屆滿後20日
內向本院補提理由書（均須按他造當事人之人數附繕本）「切勿
逕送上級法院」。
告訴人或被害人如不服判決，應備理由具狀向檢察官請求上訴，
上訴期間之計算，以檢察官收受判決正本之日起算。
                                書記官  資念婷
中　　華　　民　　國　　111 　年　　5 　　月　　31　　日
附錄本案論罪科刑法條全文:
刑法第321條第1項第1款、第2款、第3款
犯前條第1項、第2項之罪而有下列情形之一者，處6月以上5年以
下有期徒刑，得併科50萬元以下罰金：
1、侵入住宅或有人居住之建築物、船艦或隱匿其內而犯之。
2、毀越門窗、牆垣或其他安全設備而犯之。
3、攜帶兇器而犯之。
附件：
臺灣臺中地方檢察署檢察官起訴書                     仕股
                                    111年度偵字第15043號
　　被　　　告　丙○○　男　57歲（民國00年0月00日生）
　　　　　　　　　　　　住臺中市○區○○○路00巷0號5樓之
　　　　　　　　　　　　　1
　　　　　　　　　　　　國民身分證統一編號：Z000000000號
上列被告因竊盜案件，業經偵查終結，認應提起公訴，茲將犯罪
事實及證據並所犯法條分敘如下：
　　　  犯罪事實  
一、丙○○前於民國107年間，因公共危險案件，經法院判處有期
    徒刑3月確定，於108年2月28日執行完畢；復於108年間，因
    竊盜等案件，經法院分別判處有期徒刑8月、3月、8月（判2
    次）確定，合併定應執行刑1年8月確定，於110年4月19日縮
    短刑期假釋付保護管束，並於110年7月20日假釋期滿未經撤
    銷，視為已執行完畢。詎仍不知悔改，竟意圖為自己不法之
    所有，基於攜帶兇器毀越安全設備而侵入住宅竊盜之犯意，
    於111年2月6日0時7分許，自臺中市○○區○○○街0段000巷000
    號旁草叢，攀爬至臺中市○○區○○○街0巷00號之乙○○住處後陽
    台處，使用客觀上具危險性得作為兇器使用之鉗子1把（未
    據扣案），剪破上開陽台處屬安全設備之鐵絲網後，自該缺
    口處踰越進入屋內，竊取乙○○所有而放置於客廳椅子上之包
    包1只【內放置現金共計新臺幣（下同）1萬5,120元、零錢
    包1只、軍人身分證、國民身分證、健保卡等物，均未據扣
    案】，得手後隨即騎乘車牌號碼000-000號普通重型機車離
    去。嗣乙○○發現遭竊遂報警處理，經警調閱現場監視錄影畫
    面，始查悉上情。
二、案經乙○○訴由臺中市政府警察局烏日分局報告偵辦。
  　　　證據並所犯法條
一、證據清單及待證事實：
編號 證據清單 待證事實 1 被告丙○○於警詢之供述 坦承全部犯罪事實。 2 告訴人乙○○於警詢中之指訴 上開包包原係放置於住處椅子，然遭被告剪破其住處後陽台鐵網，而入宅所竊等事實。 3 警員職務報告、車牌號碼查詢機車駕駛人之查詢結果各1份、監視器光碟1片、監視器影像擷圖及現場照片共14張 全部犯罪事實。 
二、按刑法第321條第1項所列各款為竊盜之加重條件，如犯竊盜
    罪兼具數款加重情形時，因竊盜行為祇有一個，仍祇成立一
    罪，最高法院69年台上字第3945號判決意旨可資參照。
三、核被告丙○○所為，係犯刑法第321條第1項第1款、第2款、第
    3款之攜帶兇器毀越安全設備而侵入住宅竊盜罪嫌。被告雖
    同時該當刑法第321條第1項第1款、第2款、第3款之加重條
    件，然依上開實務見解，其竊盜行為僅屬單一，請論以1罪
    。被告未扣案之犯罪所得1萬5,120元、包包1只及零錢包1只
    ，均請依刑法第38條之1第1項規定宣告沒收之，並於全部或
    一部不能沒收或不宜執行沒收時，追徵其價額，至未扣案之鉗
    子1把，因無積極證據足資佐證係被告所有，爰不予聲請宣
    告沒收。又被告前有如犯罪事實欄所載之論罪科刑及執行情形
    ，有刑案資料查註紀錄表附卷可稽，其於徒刑執行完畢後5年內
    ，故意再犯本件有期徒刑以上之罪，為累犯，請依刑法第47
    條第1項規定，並參酌司法院釋字第775號解釋意旨，裁量是否
    加重其刑。
四、依刑事訴訟法第251條第1項提起公訴。
　　此    致
臺灣臺中地方法院
中　　華　　民　　國　 111　　年　　4 　　月　　11　　日
　　　　　　　　　　　　　　　檢　察　官  詹益昌
本件正本證明與原本無異　　　　　　　　　　　　　　　　　
中　　華　　民　　國　 111　　年　　4 　　月　　19　　日
                              書  記  官  許偲庭
附錄本案所犯法條全文
中華民國刑法第321條
犯前條第 1 項、第 2 項之罪而有下列情形之一者，處 6 月以
上 5 年以下有期徒刑，得併科 50 萬元以下罰金：
一、侵入住宅或有人居住之建築物、船艦或隱匿其內而犯之。
二、毀越門窗、牆垣或其他安全設備而犯之。
三、攜帶兇器而犯之。
四、結夥三人以上而犯之。
五、乘火災、水災或其他災害之際而犯之。
六、在車站、港埠、航空站或其他供水、陸、空公眾運輸之舟、
    車、航空機內而犯之。
前項之未遂犯罰之。